臺灣新北地方法院刑事判決
111年度金訴字第1404號
公  訴  人  臺灣新北地方檢察署檢察官
被      告  林琪凱




上列被告因洗錢防制法等案件，經檢察官提起公訴 （111年度偵
緝字第1837號），本院判決如下：
    主  文
本件免訴。
    理  由
一、公訴意旨略以：被告林琪凱依一般社會生活通常經驗，可預
    見將自己名義申請之金融帳戶提供他人使用，可能遭做為詐
    騙財物洗錢工具，仍不違反其本意，於民國110年6、7月間
    某日，在不詳地點，將其所有中國信託商業銀行帳號000000
    000000號帳戶（下稱中信帳戶）提供予真實姓名年籍不詳自
    稱「林曉明」之詐欺集團成員，再由「林曉明」所屬之詐欺
    集團成員於110年8月27日，以社群軟體Facebook暱稱「ky」
    結識告訴人鄭嚴正，向告訴人鄭嚴正佯稱：「澳門新葡京」
    博弈網站可賺錢云云，致告訴人鄭嚴正陷於錯誤，依指示於
    110年8月30日15時57分許，匯款新臺幣（下同）7,000元至
    被告中信帳戶內，旋遭提領一空。嗣告訴人鄭嚴正察覺有異
    ，報警循線查悉上情。因認被告涉犯刑法第30條、同法第33
    9條第1項幫助詐欺取財罪，及刑法第30條、洗錢防制法第14
    條第1項之幫助洗錢罪嫌等語。
二、按案件曾經判決確定者，應諭知免訴之判決，並得不經言詞
    辯論為之，刑事訴訟法第302條第1款、第307條分別定有明
    文。次按法律上一罪之案件，無論其為實質上一罪（接續犯
    、繼續犯、集合犯、結合犯、吸收犯、加重結果犯）或裁判
    上一罪（想像競合犯及刑法修正前之牽連犯、連續犯），在
    訴訟上均屬單一性案件，其刑罰權既僅一個，自不能分割為
    數個訴訟客體。而單一案件之一部犯罪事實曾經有罪判決確
    定者，其既判力自及於全部，其餘犯罪事實不受雙重追訴處
    罰（即一事不再理），否則應受免訴之判決（最高法院97年
    度台非字第211號、98年度台非字第30號判決意旨參照）。
三、經查：
　㈠被告前基於幫助他人詐欺取財及幫助掩飾、隱匿詐欺取財犯
    罪所得本質及去向之洗錢不確定故意，於110年6、7月間某
    日，在臺北市萬華區西門町某處，將其所開立之中信帳戶之
    存摺、提款卡、網路銀行帳號及密碼，交付予真實姓名年籍
    不詳、綽號「林曉明」之詐欺集團成員。嗣該人所屬詐欺集
    團成員取得被告之中信帳戶資料，即共同意圖為自己不法之
    所有，基於詐欺取財、洗錢之犯意聯絡，於110年8月24日至
    28日間，透過臉書暱稱「李莉莉」帳號佯裝販賣電子煙刊登
    不實訊息，致告訴人呂若語、李孟慈陷於錯誤，而分別於11
    0年8月29日凌晨2時12分、同日下午3時47分、同日下午11時
    32分、同日下午6時39分，分別匯款2萬元、7,350元、3,220
    元、6,250元至另案被告陳昭羽名下郵局帳戶；另案被告陳
    昭羽復依詐騙集團成員指示，於110年8月30日下午3時1分、
    4分、6分許，匯款3筆1萬8,000元（含告訴人呂若語、李孟
    慈所匯款項）至被告中信帳戶，以此方式掩飾或隱匿詐騙成
    員集團實施詐欺犯罪所得財物之犯罪事實，業經臺灣臺北地
    方檢察署檢察官以111年度偵字第19405號聲請簡易判決處刑
    ，並經臺灣臺北地方法院以111年度簡字第1678號判決判處
    有期徒刑2月，併科罰金5,000元，於111年11月4日確定在案
    （下稱前案）等情，有上開判決書、臺灣高等法院被告前案
    紀錄表及本院111年11月16日公務電話紀錄表附卷可稽。
　㈡本案公訴意旨認被告將其所有之中信帳戶提供予真實姓名年
    籍不詳自稱「林曉明」之詐欺集團成員供詐欺取財、洗錢使
    用之事實，與前案確定判決中所指被告提供之金融帳戶、交
    付金融帳戶之時間、對象均相同，參以前案告訴人等遭詐欺
    集團成員詐騙匯款之時間均係在110年8月29日，而本案告訴
    人遭詐欺集團成員詐騙匯款之時間為110年8月30日，其時間
    緊密接近，應可認係同一詐欺集團所為，堪認本案與前案所
    追訴者均為被告同一提供中信帳戶予詐欺集團成員使用之幫
    助詐欺取財及幫助洗錢犯行。是被告以一交付中信帳戶之行
    為，幫助詐欺集團成員詐得前案與本案被害人之財物，係一
    行為觸犯數罪名之想像競合犯，而為裁判上一罪。揆諸前揭
    說明，本案與前案係屬裁判上一罪之同一案件，自為前開確
    定判決效力所及，不得再行訴追，爰不經言詞辯論，逕為諭
    知免訴之判決。
四、退併辦部分：
    臺灣新北地方檢察署認該署111年度偵字第19362號、第2209
    3號案件，與本案有想像競合犯之裁判上一罪關係，聲請併
    案審理，惟本案既已諭知免訴判決，上開併案部分，本院無
    從予以審理，應退由檢察官另為適當之處理，併此敘明。
據上論斷，應依刑事訴訟法第302條第1款、第307條，判決如主
文。
中　　華　　民　　國　　111 　年　　11　　月　　29　　日
                  刑事第二庭    審判長法　官  許必奇

                                      法　官  劉芳菁

                                      法　官  鄧煜祥 
上列正本證明與原本無異。
如不服本判決，應於判決送達後20日內敘明上訴理由，向本院提
出上訴狀 (應附繕本) ，上訴於臺灣高等法院。其未敘述上訴理
由者，應於上訴期間屆滿後20日內向本院補提理由書「切勿逕送
上級法院」。
                                      書記官  蘇秀金
中　　華　　民　　國　　111 　年　　12　　月　　1 　　日